# 药品生产企业是否需要计提安全生产费

提问人：shanghui05 时间：2014-11-03 10:10:54
陈老师： 母公司为化工企业，按照要求计提安全生产费，其下属的全资子公司系药品生产企业，目前尚未大规模投产，仅生产一两种合成制剂，该药品生产企业在成立的前两年计提了安全生产费，但实际的安全支出较少，那么公司是否需要继续计提安全生产费？原有安全生产费余额如何处理？谢谢！

回答人：chenyiwei
子公司应根据其自身所从事的业务确定是否属于安全生产费的计提范围，以及确定具体的计提比例和基数，不受其母公司是否需计提安全生产费的影响。这里不存在会计政策统一问题。 如果该子公司在生产过程中需用到危险品，或者其产品属于危险品的，则应计提安全生产费。